【裁判字號】    98,台上,6523
【裁判日期】    981105
【裁判案由】    違反毒品危害防制條例等罪
【裁判全文】
最高法院刑事判決            九十八年度台上字第六五二三號
上  訴  人  甲○○
上列上訴人因違反毒品危害防制條例等罪案件，不服台灣高等法
院高雄分院中華民國九十八年八月十八日第二審判決（九十八年
度上訴字第二六七號，起訴案號：台灣屏東地方法院檢察署九十
七年度毒偵字第一三七０號），提起上訴，本院判決如下：
    主  文
上訴駁回。
    理  由
一、施用第一級毒品部分
按刑事訴訟法第三百七十七條規定，上訴於第三審法院，非以判
決違背法令為理由，不得為之。是提起第三審上訴，應以原判決
違背法令為理由，係屬法定要件。如果上訴理由書狀並未依據卷
內訴訟資料，具體指摘原判決不適用何種法則或如何適用不當，
或所指摘原判決違法情事，顯與法律規定得為第三審上訴理由之
違法情形，不相適合時，均應認其上訴為違背法律上之程式，予
以駁回。本件原判決認定上訴人甲○○於民國九十七年七月四日
下午一時四十分經警採尿回溯九十六小時內某時（不含公權力拘
束期間），在不詳地點施用海洛因一次等情，因予撤銷第一審科
刑判決，改判仍論處上訴人施用第一級毒品（累犯）罪刑，已詳
敘認定犯罪事實之依據及憑以認定之理由。對於上訴人否認施用
海洛因，辯稱：伊在旅館房間內，或以友人挑取海洛因所用吸管
挑取甲基安非他命使用，或以吸入友人施用海洛因之二手煙霧，
致尿液檢驗呈嗎啡陽性反應（嗎啡濃度達1800ng／ml），扣案海
洛因一包非屬上訴人所有，且該毒品與警方資料上所載重量不符
，上訴人交予警方之粉末應為糖粉云云，原判決認為不足採信，
俱依查證所得逐一指駁說明。從形式上觀察，原判決並無違背法
令之情形。上訴意旨再執陳詞為事實方面之爭辯，並就卷內證據
資料自為不同評價，據以指摘原判決論斷綦詳之事項，有認定事
實未憑證據、理由矛盾及不備、調查未盡之違法，顯與法律規定
得為第三審上訴理由之違法情形，不相適合。此部分上訴違背法
律上之程式，應予駁回。
二、施用第二級毒品部分
按刑事訴訟法第三百七十六條所列各罪之案件，經第二審判決者
，不得上訴於第三審法院。上訴人經原判決論處毒品危害防制條
例第十條第二項施用第二級毒品罪刑部分，核屬刑事訴訟法第三
百七十六條第一款之案件。依前開說明，既經第二審判決，自不
得上訴於第三審法院，上訴人併予提起上訴，為法所不許，亦應
駁回。
據上論結，應依刑事訴訟法第三百九十五條前段，判決如主文。
中    華    民    國  九十八  年   十一   月    五    日
                      最高法院刑事第十庭
                          審判長法官  花  滿  堂
                                法官  黃  正  興
                                法官  陳  東  誥
                                法官  林  錦  芳
                                法官  洪  昌  宏
      本件正本證明與原本無異
                                      書  記  官
中    華    民    國  九十八  年   十一   月    九    日
                                                Ａ


司法院資訊處製作；財團法人民間司法改革基金會備份。
